# 公司内部借用库存材料的账务处理

提问人：yuxuanzhu 时间：2019-06-19 15:29:41
您好，请教如下业务财务操作事项：
我司有库存商品，销售和研发会领用库存材料、商品用于展示或者测试，后续会归还公司。财务操作如下：
1 ，领用时，仓库出库，财务做出库处理，借：其他应收款（商品材料成本）
贷：库存商品；
2 ，实际退还时，仓库入库，财务冲其他应收款，借：库存商品 贷：其他应收。
但实际业务中，会有领用的东西消耗了或者丢失了。公司财务操作如下：借：
销售费用/管理费用 贷：其他应收款。
现请教如下问题：
1 ，如上两次账务处理是否有问题？
2 ，东西丢失了或者消耗了，财务从费用转出。相应材料的进项税是否需要转出？
以上，谢谢！

回答人：chenyiwei
出库时，如果能够明确其用途，且预计很大可能不会收回的，应根据其用途，直接将其账面价值转入相关的成本、费用科目（如销售费用、研发费用等），不应虚挂资产。
对于预计有可能收回的部分，应当确认为发出商品，同时合理、谨慎地估计其收回的可能性和收回后的可收回金额（即可能的价值减损），及时确认相关费用或者减值损失。
进项税额是否需要转出，取决于是否属于《增值税暂行条例》及其实施细则规定的非正常损失，即 “因管理不善造成被盗、丢失、霉烂变质的损失”。一般理解是不属于的。